臺灣高等法院高雄分院民事裁定　　　　　100年度抗字第287號
抗　告　人　黃立行
抗　告　人　黃子輝
兼　共　同
法定代理人　呂美足
相　對　人　黃楷庭原名黃添旺.
上當事人間訴訟救助事件，抗告人對於中華民國100 年10月17日
臺灣高雄地方法院100 年度救字第132 號裁定提起抗告，本院裁
定如下：
    主  文
原裁定廢棄。
本件准予訴訟救助。
    理  由
一、聲請及抗告意旨略以：抗告人起訴請求相對人履行扶養協定
    事件，因抗告人黃立行、黃子輝現仍在學該二人生活費用及
    學費均由抗告人呂美足獨立負擔，無資力支出訴訟費用，已
    經財團法人法律扶助基金會高雄分會（下稱高雄法律扶助基
    金會）審查，認為抗告人符合法律扶助無資力之認定標準，
    准予全部扶助在案，原審不察，遽爾駁回抗告人之聲請，尚
    有未合，爰提起抗告，請求廢棄原裁定，准予訴訟救助等語
    。
二、按當事人無資力支出訴訟費用者，法院應依聲請，以裁定准
    予訴訟救助，民事訴訟法第107 條第1 項前段定有明文。又
    經分會准予法律扶助之無資力者，其於訴訟程式中，向法院
    聲請訴訟救助時，除另有不符法律扶助事實之證明外，應准
    予訴訟救助，復為法律扶助法第62條所明定。申言之，如經
    財團法人法律扶助基金會准予法律扶助之無資力者，其於訴
    訟程式中，向法院聲請訴訟救助時，除另有不符法律扶助事
    實之證明者外，應准予訴訟救助（最高法院93年度台聲字第
    674 號、93年度台抗字第793 號裁定意旨參照）。
三、經查：本件抗告人起訴請求履行扶養協定事件，聲請訴訟救
    助，抗告人並以其無資力為由，向高雄法律扶助基金會申請
    法律扶助，該基金會依財政部高雄市國稅局99年度綜合所得
    稅各類所得資料清單及財產歸屬資料清單及呂美足陳述擔任
    夜市擺攤洗碗工每月薪資新台幣（下同）18,000元、當日股
    票收盤價認定黃子輝三筆股票價值25,445元、呂美足所有房
    屋價值299,100 元、土地636,770 元、股票44,590元、黃立
    行所有股票價值91,893元，合計可處分資產總額1,097,798
    元，扣除可扣除之資產總額935,870 元，可處分之資產淨額
    為161,928 元，低於可處分之資產上限之67.6% ，審查結果
    認聲請人符合受法律扶助者無資力標準第3 條第1 項第2款
    之無資力要件，准予全部扶助，此有高雄法律扶助基金會10
    0 年9 月8 日0000000-D-006 審查決定通知書、申請人資力
    詢問表在案（本院卷第4 、11-12 頁）。且黃立行、黃子輝
    均未成年之在學學生，就學尚須分別辦理就學貸款、分期手
    續方能支應學費，此有戶籍謄本、100 年度學費收據可稽（
    本院卷第5-10頁），足見抗告人之生活確屬窘迫，已無資力
    支出本件訴訟費用29,017元。據此，抗告人既經高雄法律扶
    助基金會因其無資力而准予法律扶助，又無不符法律扶助事
    實之反證，則抗告人據以聲請訴訟救助，揆諸首揭說明，即
    屬有據。原審未查，遽以駁回其聲請，自有未合。抗告意旨
    執此指摘原裁定不當，聲明廢棄，為有理由。爰將原裁定廢
    棄，裁定如主文第二項所示。
四、據上論結，本件抗告為有理由，依民事訴訟法第492 條前段
    、第107 條，第95條、第78條，裁定如主文。
中    華    民    國    100   年    11    月    29    日
                                民事第四庭
                                審判長法官  蔡文貴
                                法      官  謝靜雯
                                法      官  陳真真
以上正本證明與原本無異。
如不服本裁定應於送達後10日內向本院提出再抗告狀（並按他造
當事人之人數附繕本），並繳納再抗告費新臺幣1,000 元。
再為抗告僅得以適用法規顯有錯誤為理由，並應委任律師為代理
人。如委任律師提起抗告者，應一併繳納抗告費。
中    華    民    國    100   年    11    月    29    日
                                書  記  官  陳金卿
附註：
抗告人之配偶、三親等內之血親、二親等內之姻親，或抗告人為
法人、中央或地方機關時，其所屬專任人員具有律師資格並經法
院認適當者，亦得為第三審代理人。
抗告人或其法定代理人具有律師資格者及前項情形，應於提起抗
告或委任時釋明之。